Minutes et répertoires du notaire Antoine TOUVENOT, 19 mars 1752 - 20 juin 1771 (étude XXXVI)
Archives nationales
- Minutes de Antoine TOUVENOT, janvier 1754 - août 1771; MC/ET/XXXVI/476 - MC/ET/XXXVI/534
  - Minutes. 1761, juin - août, juin - août 1761; MC/ET/XXXVI/501
    - Dépôt, sentence de nomination de tuteur., 13 août 1761; MC/ET/XXXVI/501
      Nom, qualité: (M.) Bonnard, Pierre.
      Profession: concierge, Boutigny (Seine-et-Marne), Magny-Saint-Loup.
      Domicile: Boutigny (Seine-et-Marne) Magny-Saint-Loup.
      Relations: tuteur de l'intervenant 2.
      Nom, qualité: (personne morale) Cochard (enfants).
      Relations: enfants de l'intervenant 3.
      Nom, qualité: (M.) Cochard, Francois.
    - Rente, constitution., 14 août 1761; MC/ET/XXXVI/501
      Nom, qualité: (M.) Choart, Louis (écuyer, sieur, Magny), Magny.
      Profession: receveur general des finances, Bordeaux (Gironde).
    - Mariage., 16 août 1761; MC/ET/XXXVI/501
      Nom, qualité: (M.) Latizeau, Nicolas.
      Profession: papetier de la chambre du roi (marchand), Versailles (Yvelines).
      Nom, qualité: (M.) Latizeau, Pierre (bourgeois).
      Domicile: Charly-sur-Marne (Aisne).
      Nom, qualité: (Mme ou Mlle) Dubois, Marie Marguerite.
      Nom, qualité: (M.) Dubois, Pierre.
      Profession: officier de la bouche du roi, Versailles (Yvelines).
    - Rente, titre nouvel., 17 août 1761; MC/ET/XXXVI/501
      Nom, qualité: (Mme ou Mlle) Duclavier, Armande Angelique.
      Nom, qualité: (M.) Riviere, Pierre Bernard.
      Profession: commissaire de la marine.
      Nom, qualité: (Mme ou Mlle) Duclavier, Jeanne Cecile.
      Nom, qualité: (Mme ou Mlle) Dupuis, Marie Elisabeth.
      Relations: veuve de l'intervenant 5.
      Nom, qualité: (M.) Vignon, Pierre Gabriel.
      Profession: greffier au Parlement, Paris
    - Apprentissage, métier mercier., 18 août 1761; MC/ET/XXXVI/501
      Nom, qualité: (M.) Jeamme, Jean.
      Profession: mercier (apprenti), Paris.
      Relations: fils de l'intervenant 2, présenté(e) par l'intervenant 03.
      Profession: marechal, Gast (le) (Calvados).
      Domicile: Gast (le) (Calvados).
      Nom, qualité: (M.) Jeamme, Pierre.
      Relations: frère de l'intervenant 1.
      Nom, qualité: (M.) Vallee, Jean.
    - Rente, constitution., 19 août 1761; MC/ET/XXXVI/501
      Nom, qualité: (M.) Morin de La Terrasse, Jean.
      Nom, qualité: (Mme ou Mlle) Morin de La Terrasse, Jeanne Marie Anne.
      Relations: fille de l'intervenant 1
    - Vente, meubles., 20 août 1761; MC/ET/XXXVI/501
      Nom, qualité: (Mme ou Mlle) Daudebert, Marguerite.
      Nom, qualité: (M.) Leblanc, Pierre.
    - Procuration rente publique., 20 août 1761; MC/ET/XXXVI/501
      Nom, qualité: (M.) Gailliet, Christophe Francois (bourgeois).
      Domicile: Paris (Paris) paroisse Saint-Jacques-du-Haut-Pas.
      Nom, qualité: (M.) Brebion, Joseph.
      Profession: huissier à cheval au Châtelet, Paris.
    - Rente sur communauté, transport, brodeurs., 21 août 1761; MC/ET/XXXVI/501
      Nom, qualité: (M.) Renouard, Jean Matthieu.
      Profession: brodeur, Paris.
    - Rente de l'Hôtel de ville, quittance de rachat, aides et gabelles emission 1720., 22 août 1761; MC/ET/XXXVI/501
      Nom, qualité: (Mme ou Mlle) Cudeville, Anne.
    - Vente, bois, Crevecoeur-en-Brie (Seine-et-Marne)., 22 août 1761; MC/ET/XXXVI/501
      Nom, qualité: (M.) Leroy de Francheville, Pierre Jacques Charles Louis.
      Profession: receveur des entrees de la ville, Paris.
    - Testament, dépôt., 22 août 1761; MC/ET/XXXVI/501
      Nom, qualité: (Mme ou Mlle) Midy, Francoise Madeleine.
      Domicile: Ecrennes (les) (Seine-et-Marne).
      Nom, qualité: (M.) Toustain de, Claude Alexandre (chevalier).
      Profession: mestre de camp de cavalerie
    - Vente, vignes, Saint-Florentin (Yonne)., 26 août 1761; MC/ET/XXXVI/501
      Nom, qualité: (M.) Prevost, Nicolas.
      Profession: charpentier (compagnon), Paris.
      Nom, qualité: (M.) Millet, Jean.
      Profession: vigneron, Saint-Florentin (Yonne).
      Domicile: Saint-Florentin (Yonne)
    - Sommation respectueuse., 26 août 1761; MC/ET/XXXVI/501
      Nom, qualité: (M.) Paignon, Jean Nicolas Francois.
      Nom, qualité: (M.) Paignon, Jean Baptiste.
      Domicile: Paris (Paris) paroisse Saint-Benoit
    - Contrat de mariage NENNET-ROZE- familles témoins de la future, Sulpice-Vincent BELIN, maître menuisier à Paris, cousin Germain .., 27 août 1761; MC/ET/XXXVI/501
    - Mariage., 27 août 1761; MC/ET/XXXVI/501
      Nom, qualité: (M.) Nennet, Joachim.
      Profession: fripier (marchand), Paris.
      Nom, qualité: (Mme ou Mlle) Roze, Elisabeth Francoise.
      Nom, qualité: (M.) Chesnard, Jean Baptiste Simon.
    - Bail, ratification, maison, terres, Griselles (Loiret) Bois-le-Roi., 28 août 1761; MC/ET/XXXVI/501
      Nom, qualité: (M.) Thevenin de Verneuil, Philippe Etienne.
      Profession: directeur des aides, Mans (le) (Sarthe).
      Domicile: Mans (le) (Sarthe)
    - Mainlevée., 28 août 1761; MC/ET/XXXVI/501
      Nom, qualité: (M.) Biglin, Francois (bourgeois).
      Domicile: Paris (Paris) paroisse Saint-Gervais.
      Nom, qualité: (M.) Humbert, Pierre.
      Profession: marchand de vin, Paris
    - Mariage., 29 août 1761; MC/ET/XXXVI/501
      Domicile: Paris (Paris) paroisse Saint-Benoit.
      Nom, qualité: (Mme ou Mlle) Jouet, Jeanne Angelique.
      Nom, qualité: (M.) Debure, Nicolas Jean.
    - Rente de l'Hôtel de ville, quittance de rachat, subrogation, aides et gabelles emission 1758., 31 août 1761; MC/ET/XXXVI/501
      Nom, qualité: (M.) Cheris, Honore (bourgeois).
      Nom, qualité: (M.) Babinet, Alexandre.
      Profession: officier de la compagnie des Indes.
      Relations: subrogé(e) de l'intervenant 1
    - Obligation., 31 août 1761; MC/ET/XXXVI/501
      Nom, qualité: (M.) Duplessier d'Hattencourt, Roch Eugene.
      Profession: capitaine d'artillerie (ancien).
      Domicile: Bourget (le) (Seine-Saint-Denis).
    - Apprentissage, métier savetier., 31 août 1761; MC/ET/XXXVI/501
      Nom, qualité: (M.) Tremery, Jean Antoine.
      Profession: savetier (apprenti), Paris.
      Nom, qualité: (M.) Tremery, Antoine.
      Profession: domestique.
      Nom, qualité: (M.) Caru, Urbain.
    - Rente de l'Hôtel de ville, quittance de rachat, subrogation, aides et gabelles emission 1758., 31 août 1761; MC/ET/XXXVI/501
      Nom, qualité: (M.) Collie, Jean Nicolas (bourgeois).
  - Minutes. 1761, septembre - décembre, septembre - décembre 1761; MC/ET/XXXVI/502
    - Rente de l'Hôtel de ville, déclaration, taille emission 1720., 1er septembre 1761; MC/ET/XXXVI/502
      Nom, qualité: (M.) Leseurre, Edme David.
      Profession: commis des finances (premier), Paris.
    - Rente de l'Hôtel de ville, quittance de rachat, aides et gabelles emission 1758., 1er septembre 1761; MC/ET/XXXVI/502
      Relations: remplacé(e) par l'intervenant 02.
      Nom, qualité: (M.) Delepiney, Claude Antoine (écuyer).
    - Procuration rente publique, dépôt., 2 septembre 1761; MC/ET/XXXVI/502
      Nom, qualité: (M.) Ledesme, Jean Charles (baron, Saint-Elix), Saint-Elix.
      Profession: capitaine de dragons.
      Domicile: Bagneres-de-Bigorre (Hautes-Pyrénées).
    - Procuration rente publique, dépôt., 4 septembre 1761; MC/ET/XXXVI/502
      Nom, qualité: (M.) Busche, Jean.
      Profession: procureur, Murat (Cantal).
      Domicile: Murat (Cantal).
      Nom, qualité: (M.) Vimont, Louis (bourgeois).
    - Apprentissage, métier serrurier., 4 septembre 1761; MC/ET/XXXVI/502
      Nom, qualité: (M.) Feragus, Jacques Zacharie.
      Profession: serrurier (apprenti), Paris.
      Nom, qualité: (Mme ou Mlle) Gobert, Marie Genevieve.
      Domicile: Saint-Cloud (Hauts-de-Seine).
      Nom, qualité: (M.) Feragus, Francois.
      Profession: serrurier, Saint-Cloud (Hauts-de-Seine).
      Nom, qualité: (M.) Groschen, Jean Guillaume.
      Profession: serrurier (maître), Paris.
    - Rente de l'Hôtel de ville, transport, aides et gabelles emission 1720., 4 septembre 1761; MC/ET/XXXVI/502
      Nom, qualité: (M.) Chappuis, Etienne Francois.
      Nom, qualité: (M.) Delanoue, Etienne.
      Profession: cartier papetier (marchand), Paris.
    - Succession, notoriété., 7 septembre 1761; MC/ET/XXXVI/502
      Nom, qualité: (Mme ou Mlle) Noel, Marie Elisabeth.
      Nom, qualité: (M.) Schaiwony, Jean Marie.
      Profession: distillateur
    - Rente, transport., 10 septembre 1761; MC/ET/XXXVI/502
      Nom, qualité: (personne morale) Perieu de Crenan de (hoirs).
      Nom, qualité: (M.) Perieu de Crenan de, Pierre (marquis, Crenan), Crenan.
      Profession: lieutenant general d'armee.
    - Donation, egalement de dot., 12 septembre 1761; MC/ET/XXXVI/502
      Nom, qualité: (M.) Roze, Francois.
      Profession: marchand de vin (ancien), Paris.
      Relations: père de l'intervenant 3.
      Nom, qualité: (Mme ou Mlle) Gosselin, Marguerite Elisabeth.
      Relations: épouse de l'intervenant 1.
    - Quittance de divers paiement dont 285 l. 12 s. 3 d. à Jacques SONGY, maître contelier à Paris, cul de sac de Coq Saint-Honoré, paroisse Saint-Germain-l'Auxerrois. .., 13 septembre 1761; MC/ET/XXXVI/502
    - Quittance, travaux de charpenterie, Paris (Paris) Saint-Eustache (eglise)., 13 septembre 1761; MC/ET/XXXVI/502
      Nom, qualité: (M.) Sougy, Jacques.
      Profession: coutelier (maître), Paris.
      Relations: créancier(e) de l'intervenant 3.
      Nom, qualité: (M.) Boudaille, Antoine.
      Nom, qualité: (M.) Jacquemart.
      Profession: charpentier (maître), Paris.
      Relations: sous la direction de l'intervenant 4.
      Nom, qualité: (M.) Mansart.
      Profession: architecte.
      Nom: Charite de Saint-Eustache de Paris
    - Procuration rente publique, dépôt., 14 septembre 1761; MC/ET/XXXVI/502
      Nom, qualité: (M.) Boyetel de Domainville, Charles (écuyer).
      Nom, qualité: (M.) Pinnard, Edme.
    - Procuration rente publique, dépôt., 17 septembre 1761; MC/ET/XXXVI/502
      Nom, qualité: (M.) Robineau d'Hauterive, Francois Philippe Suzanne (écuyer).
      Domicile: Brest (Finistère).
    - Tontine, constitution, emission 1759., 17 septembre 1761; MC/ET/XXXVI/502
      Nom, qualité: (Mme ou Mlle) Jonquard, Francoise.
      Nom, qualité: (M.) Ingly, Jean Adam (bourgeois, Paris), Paris.
    - Cautionnement., 18 septembre 1761; MC/ET/XXXVI/502
      Nom, qualité: (M.) Telles Dacosta, Dominique Antoine.
      Profession: grand maitre des eaux et forets, Chalons-sur-Marne (Marne).
      Relations: caution de l'intervenant 3.
      Nom, qualité: (personne morale) Barbaut (hoirs).
      Relations: héritiers de l'intervenant 4.
      Nom, qualité: (M.) Barbaut, Louis.
      Profession: gouverneur, sénéchal, Saint-Pol-sur-Ternoise (Pas-de-Calais).
      Nom: Etats.
      Domicile: Lille (Nord)
    - Succession, compte., 18 septembre 1761; MC/ET/XXXVI/502
      Profession: gouverneur, sénéchal, Saint-Pol-sur-Ternoise (Pas-de-Calais)
    - Succession, indemnité., 18 septembre 1761; MC/ET/XXXVI/502
    - Rente de l'Hôtel de ville, quittance de rachat, aides et gabelles emission 1758., 19 septembre 1761; MC/ET/XXXVI/502
    - Obligation., 20 septembre 1761; MC/ET/XXXVI/502
      Nom, qualité: (M.) Domain, Pierre Charles (bourgeois).
    - Don mutuel., 21 septembre 1761; MC/ET/XXXVI/502
      Nom, qualité: (M.) Duval, Pierre Joseph.
      Profession: serrurier, Annet-sur-Marne (Seine-et-Marne).
      Domicile: Annet-sur-Marne (Seine-et-Marne).
      Nom, qualité: (Mme ou Mlle) Bondit, Genevieve.
    - Transport, créance., 22 septembre 1761; MC/ET/XXXVI/502
      Nom, qualité: (M.) Coutty, Jean Charles.
      Profession: charpentier, Paris.
      Nom, qualité: (M.) Laisney, Joseph.
    - Obligation., 22 septembre 1761; MC/ET/XXXVI/502
      Nom, qualité: (M.) Lequeustre, Antoine Francois.
      Profession: tapissier (me-md), Paris.
      Nom, qualité: (M.) Regley, Jacques Francois.
    - Mariage., 22 septembre 1761; MC/ET/XXXVI/502
      Nom, qualité: (M.) Maisonneuve, Jean Baptiste.
      Nom, qualité: (M.) Maisonneuve, Denis.
      Profession: macon (maître), Athis-Mons (Essonne).
      Domicile: Athis-Mons (Essonne).
      Nom, qualité: (Mme ou Mlle) Bernier, Marie Suzanne.
      Domicile: Clichy (Hauts-de-Seine) Petite-Pologne (la).
      Nom, qualité: (M.) Bernier, Laurent.
      Profession: vigneron, Vandy (Ardennes).
      Domicile: Vandy (Ardennes)
    - Mariage, dépôt., 24 septembre 1761; MC/ET/XXXVI/502
      Nom, qualité: (M.) Quiboulle, Guillaume.
      Profession: chirurgien, Coulanges-sur-Yonne (Yonne).
      Domicile: Coulanges-sur-Yonne (Yonne).
      Nom, qualité: (Mme ou Mlle) Meule, Perrette.
    - Rente de l'Hôtel de ville, quittance de rachat, aides et gabelles emission 1758., 24 septembre 1761; MC/ET/XXXVI/502
      Nom, qualité: (M.) Courcelles, Claude (bourgeois).
    - Inventaire après décès de Pierre VAUDIN, compagnon chapelier, à Paris, en présence de Daniel COPPIN, marchand orfèvre joaillier, à Paris, demeurant rue de la Juiverie à l'image de Sainte Geneviève, par Saint-Germain le vieil, subogé tuteur de 2 enfants mineurs, ses neveux, à cause de Jeanne-Charlotte Vaudin, sa femme, .., 26 septembre 1761; MC/ET/XXXVI/502
    - Inventaire après décès., 26 septembre 1761; MC/ET/XXXVI/502
      Nom, qualité: (M.) Vaudin, Pierre.
      Profession: chapelier (compagnon), Paris.
    - Rente sur le roi, déclaration, droit sur les cuirs emission 1760., 30 septembre 1761; MC/ET/XXXVI/502
      Nom, qualité: (M.) Barbarin Dubost, Guillaume Alexandre (chevalier).
    - Rente sur le roi, déclaration, droit sur les cuirs emission 1760., 30 septembre 1761; MC/ET/XXXVI/502
      Nom, qualité: (M.) Pignard, Dominique.
      Nom, qualité: (M.) Losz, Abraham (bourgeois, Paris), Paris.
      Nom, qualité: (M.) Vigneron, Denis Pierre (bourgeois, Paris), Paris
    - Rente sur le roi, déclaration, droit sur les cuirs emission 1760., 30 septembre 1761; MC/ET/XXXVI/502
      Nom, qualité: (M.) Leblond d'Olblen, Remi.
      Profession: avocat en Parlement
    - Obligation., 1er octobre 1761; MC/ET/XXXVI/502
      Nom, qualité: (Mme ou Mlle) Guillon, Francoise.
      Nom, qualité: (M.) Goudou, Matthieu.
      Profession: employe dans les fermes.
      Nom, qualité: (M.) Goudon, Louis Matthieu.
      Profession: régisseur des droits reunis, Paris.
      Relations: fils de l'intervenant 1
    - Obligation de 500 l. pour prêt au profit de Louis NOLLEAU, procureur au Parlement, par Jean-François GUILLIET, maître peintre à Paris et Marie-Catherine GENENG, demeurant rue Poissonnière, paroisse Saint-Laurent, et Pierre - Hiacinthe DELEUSE, maître peintre à Paris demeurant rue de la Mortellerie, par Saint-Gervais, .., 3 octobre 1761; MC/ET/XXXVI/502
    - Rente sur le roi, constitution, droit sur les cuirs emission 1760., 3 octobre 1761; MC/ET/XXXVI/502
    - Rente de l'Hôtel de ville, quittance de rachat, aides et gabelles emission 1758., 3 octobre 1761; MC/ET/XXXVI/502
      Relations: remplacé(e) par l'intervenant 02, remplacé(e) par l'intervenant 03.
      Nom, qualité: (Mme ou Mlle) Rivieres de, Louise Anne.
      Profession: Veuve.
      Nom, qualité: (M.) Meausse de, David.
      Nom, qualité: (M.) Fondrillon, Jean Joseph (bourgeois, Paris), Paris
    - Obligation., 3 octobre 1761; MC/ET/XXXVI/502
      Nom, qualité: (M.) Guilliet, Jean Francois.
      Nom, qualité: (M.) Deleuse, Pierre Hyacinthe.
      Nom, qualité: (M.) Nolleau, Louis.
    - Bail, terre en marais, Paris (Paris) Faubourg-Saint-Denis., 4 octobre 1761; MC/ET/XXXVI/502
      Nom, qualité: (M.) Nel, Jean Baptiste.
      Nom, qualité: (M.) Dubisson, Pierre Jacques.
    - Obligation., 4 octobre 1761; MC/ET/XXXVI/502
    - Quittance pour l'acquisition d'1 maison rue de Bourbon-Villeneuve donnée à Pierre VACHETTE, maître serrurier à Paris, rue de Bourbon, paroisse Saint-Sauveur, et à Louis GAULLIEZ, maître charpentier à Paris, rue du faubourg Montmartre, paroisse Saint-Eustache. .., 8 octobre 1761; MC/ET/XXXVI/502
    - Bail, maison, Paris (Paris) rue Notre-Dame-de-Bonne-Nouvelle., 8 octobre 1761; MC/ET/XXXVI/502
      Nom, qualité: (M.) Schabol, Jean Roger.
      Profession: diacre, Paris.
    - Quittance, maison, Paris (Paris) rue de Bourbon-Villeneuve., 8 octobre 1761; MC/ET/XXXVI/502
      Nom, qualité: (M.) Lemerle, Pierre Augustin.
      Profession: marchand de vin, traiteur, Paris.
      Nom, qualité: (M.) Vachette, Pierre.
      Nom, qualité: (M.) Gaulliez, Louis.
    - Rente viagère, constitution., 11 octobre 1761; MC/ET/XXXVI/502
      Nom: Charite de Saint-Eustache de Paris.
      Nom, qualité: (M.) Bernodat, Jacques.
      Profession: prêtre, Troyes (Aube).
      Domicile: Troyes (Aube)
    - Acte de décès, dépôt., 13 octobre 1761; MC/ET/XXXVI/502
    - Acte de notoriété où attestent Jacques-Charles MARTIN, maître sculpteur marbrier à Paris, demeurant rue du Pont aux Choux, paroisse Saint-Paul et Charles THIBOUST, maître fondeur à Paris, rue du Ponceau, paroisse Saint-Nicolas-des-Champsen faveur de Jacques LALEBRETOT, sculpteur à Paris, frère et seul héritier de Joseph LALEBRETOT, maître rotisseur. .., 14 octobre 1761; MC/ET/XXXVI/502
    - Succession, notoriété., 14 octobre 1761; MC/ET/XXXVI/502
      Nom, qualité: (M.) Lalebretot, Joseph.
      Profession: rotisseur (maître), Paris.
      Nom, qualité: (M.) Lalebretot, Jacques.
      Profession: sculpteur, Paris
    - Mainlevée., 15 octobre 1761; MC/ET/XXXVI/502
      Nom, qualité: (M.) Pagnest, Jean.
      Nom, qualité: (Mme ou Mlle) Oursin (veuve).
      Nom, qualité: (M.) Oursin d'Herouville (marquis, Herouville), Herouville.
    - Rente sur l'ordre du Saint-Esprit, constitution, postes emission 1761., 15 octobre 1761; MC/ET/XXXVI/502
      Nom, qualité: (M.) Beauharnais de, Francois.
      Nom, qualité: (M.) Beauharnais de, Francois (marquis).
      Profession: gouverneur general (ancien), Iles-du-Vent (amerique).
    - Rente foncière, titre nouvel, maison, Clichy (Hauts-de-Seine)., 16 octobre 1761; MC/ET/XXXVI/502
      Profession: employe aux boucheries des invalides et des armées, Paris.
      Nom, qualité: (Mme ou Mlle) Bordier, Marie Nicole.
      Domicile: Paris (Paris) paroisse Saint-Hippolyte.
      Nom, qualité: (M.) Letellier, Barthelemy (bourgeois).
    - Mainlevée., 16 octobre 1761; MC/ET/XXXVI/502
      Nom, qualité: (Mme ou Mlle) Raoux, Jeanne Marie.
      Domicile: Valenciennes (Nord).
      Nom, qualité: (M.) Desterbecq, Jean Francois.
      Profession: marchand, Valenciennes (Nord).
    - Mariage., 18 octobre 1761; MC/ET/XXXVI/502
      Nom, qualité: (M.) Dupin, Joseph.
      Nom, qualité: (M.) Dupin, Jean.
      Profession: charpentier, Saint-Elix (Gers).
      Domicile: Saint-Elix (Gers).
      Nom, qualité: (Mme ou Mlle) Fruchon, Marie Madeleine.
      Nom, qualité: (M.) Fruchon, Vincent.
      Profession: boulanger (maître), Cormeilles-en-Parisis (95)
    - Transport d'intérêts, ferme, Dugny (Seine-Saint-Denis)., 18 octobre 1761; MC/ET/XXXVI/502
      Nom, qualité: (M.) Dibusty de Villeneuve, Laurent.
      Relations: débiteur de l'intervenant 2.
      Nom, qualité: (Mme ou Mlle) Delacour, Marie Jeanne Francoise Victoire.
      Nom, qualité: (M.) Mantouchet, Charles (bourgeois, Paris), Paris.
    - Inventaire après décès., 20 octobre 1761; MC/ET/XXXVI/502
      Nom, qualité: (Mme ou Mlle) Mirabeau, Marie Barbe.
      Nom, qualité: (M.) Alexandre, Nicolas (bourgeois).
    - Obligation., 22 octobre 1761; MC/ET/XXXVI/502
      Nom, qualité: (M.) Coffre, Louis Francois.
      Nom, qualité: (Mme ou Mlle) Girard, Anne.
      Nom, qualité: (M.) Poupardin, Jean (bourgeois, Paris), Paris.
    - Obligation., 22 octobre 1761; MC/ET/XXXVI/502
      Nom, qualité: (M.) Deluze, Antoine.
      Profession: chirurgien du roi, Paris.
    - Rente de l'Hôtel de ville, quittance de rachat, aides et gabelles emission 1758., 23 octobre 1761; MC/ET/XXXVI/502
      Profession: gouverneur (ancien), Antilles, Iles-du-Vent
    - Acte de baptême, dépôt., 26 octobre 1761; MC/ET/XXXVI/502
      Nom, qualité: (Mme ou Mlle) Germigney de, Antoinette Bonaventure.
      Domicile: Chapelle (la) (Jura)
    - Contrat de mariage Alexandre, domestique, avec Jeanne COCO, veuve de Gui-Augustin CUCU, peintre en signature, 28 octobre 1761; MC/ET/XXXVI/502
    - Mariage., 28 octobre 1761; MC/ET/XXXVI/502
      Nom, qualité: (M.) Alexandre, Nicolas.
      Nom, qualité: (Mme ou Mlle) Coco, Jeanne.
      Nom, qualité: (M.) Cucu, Gui Augustin.
      Profession: peintre en migniature
    - Mariage., 28 octobre 1761; MC/ET/XXXVI/502
      Nom, qualité: (M.) Pareau, Jean Baptiste.
      Nom, qualité: (M.) Pareau, Gabriel.
      Profession: macon, Lyon (Rhône).
      Nom, qualité: (Mme ou Mlle) Larmeroux, Genevieve Elisabeth.
      Nom, qualité: (M.) Larmeroux, Claude Marguerite.
      Profession: menuisier, Paris.
    - Contrat de mariage de Jean-Baptiste PAREAU tailleur de pierre à Paris avec Geneviève - Elisabeth LARMEROUX, fille de Claude-Margueritte LARMEROUX, menuisier à Paris et de Marie-Geneviève LECOMTE, demeurant à Paris, rue Montmartre, paroisse Saint-Eustache témoin de la future, Guillaume LARMEROUX, menuisier à Prais, oncle paternel. lui apporte 1200 l. elle 1000 l., 28 octobre 1761; MC/ET/XXXVI/502
    - Succession, quittance., 29 octobre 1761; MC/ET/XXXVI/502
      Nom, qualité: (M.) Cussin, Francois.
      Profession: chef du gobelet du roi
    - Pension viagère, création., 30 octobre 1761; MC/ET/XXXVI/502
      Nom, qualité: (Mme ou Mlle) Arnoud, Madeleine Sophie.
      Nom, qualité: (M.) Lorval, Auguste Camille.
      Nom, qualité: (M.) Lorval, Louis Leon.
      Relations: fils de l'intervenant 2
    - Comparution., 31 octobre 1761; MC/ET/XXXVI/502
      Nom, qualité: (M.) Daudier, Jean Noel.
      Relations: créancier(e) de l'intervenant 2.
      Nom, qualité: (M.) Yard.
      Profession: rotisseur (maître).
    - Succession, consentement., 31 octobre 1761; MC/ET/XXXVI/502
      Nom, qualité: (M.) Dubusc, Charles Philippe.
      Profession: huissier priseur au Châtelet, Paris
    - Mariage., 2 novembre 1761; MC/ET/XXXVI/502
      Nom, qualité: (M.) Delacroix, Louis.
      Nom, qualité: (M.) Delacroix, Henri Jerome.
      Profession: laboureur, Conflans-Sainte-Honorine (Yvelines).
      Domicile: Conflans-Sainte-Honorine (Yvelines).
      Nom, qualité: (Mme ou Mlle) Herelle, Marie Nicole.
      Nom, qualité: (M.) Herelle, Claude.
      Profession: marchand de vin (ancien), Louvres (95).
      Domicile: Louvres (95)
    - Contrat de mariage BRENOT-PHILIPPE, parmi les témoins du futur, Alexis MICALLEF, marchand orfèvre, ami..., 3 novembre 1761; MC/ET/XXXVI/502
    - Mariage., 3 novembre 1761; MC/ET/XXXVI/502
      Nom, qualité: (M.) Brenot, Guillaume.
      Profession: cocher de place, Paris.
      Nom, qualité: (M.) Brenot, Pierre.
      Profession: laboureur, Cosne (Nièvre).
      Domicile: Cosne (Nièvre).
      Nom, qualité: (Mme ou Mlle) Philippe, Marie Martine.
      Nom, qualité: (M.) Philippe, Jean.
      Profession: cabaretier, Paris, Montmartre.
    - Compte de la succession LANGIBOUT, 7 héritiers dont Jean-Baptiste LEMONNIER relieur de livres à Versailles époux de Catherine-Charlotte LANGIBOUT, notamment au sujet d'1 maison à Versaille, rue Royale, acquise par Louis-François COFFRÉ, menuisier des bâtiments du roy et Marie-Thérèse - Dorothée BARDOU, dont ils sont par ailleurs débiteurs. .. quittance de 214 l. à Louis-François COFFRE pour la succession LANGIBOUT-maison..., 5 novembre 1761 - 15 décembre 1761; MC/ET/XXXVI/502
    - Succession, compte., 5 novembre 1761; MC/ET/XXXVI/502
      Nom, qualité: (M.) Langibout, Jean Pierre.
      Profession: macon (maître), Paris
    - Rente de l'Hôtel de ville, quittance de rachat, aides et gabelles emission 1720., 5 novembre 1761; MC/ET/XXXVI/502
      Nom, qualité: (M.) Lohis, Henri.
      Profession: lieutenant d'infanterie (ancien).
      Domicile: Paris (Paris) paroisse Saint-Severin